【裁判字號】    98,抗,1296
【裁判日期】    980824
【裁判案由】    訴訟救助
【裁判全文】
臺灣高等法院民事裁定                  98年度抗字第1296號
抗  告  人  丙○○
法定代理人  乙○○
            甲○○
代  理  人  葉秀美律師
上列抗告人因與相對人戊○○、己○○、丁○○間侵權行為損害
賠償事件聲請訴訟救助，對於中華民國98年 6月30日臺灣士林地
方法院98年度救字第42號所為裁定提起抗告，本院裁定如下：
    主  文
抗告駁回。
抗告訴訟費用由抗告人負擔。
    理  由
一、按當事人無資力支出訴訟費用者，法院應依聲請，以裁定准
    予訴訟救助，民事訴訟法第107條第1項前段固定有明文，然
    所謂無資力係指窘於生活，且缺乏經濟信用者而言（最高法
    院43年台抗字第152號判例參照）。本件抗告人係民國84年3
    月14日出生，在原法院聲請訴訟救助，其父為乙○○，其母
    為甲○○，均為其法定代理人（見原法院救字卷第17、8頁
    ）。依原法院所調取之稅務電子閘門財產所得調件明細表所
    示，乙○○名下有門牌號台北縣汐止市○○○路○段 204號
    地下一層之24建物暨基地應有部分；而甲○○名下亦有門牌
    號台北縣汐止市○○○路○段 204號17樓房屋暨基地應有部
    分，並有西元2002年份，廠牌BMW，車牌號3999-FH自用小客
    車一輛（見原法院救字卷第19、25頁）。雖上開不動產係供
    彼等自用，惟經斟酌甲○○所自承上開小客車係於 4年前，
    以分期方式購得，當時價額為新台幣（下同） 100餘萬元，
    乙○○亦自承有現款1萬8,000元（見原法院救字卷第10、11
    頁），而抗告人訴請相對人侵權行為損害賠償事件之訴訟標
    的金額為 100萬元，僅須繳納第一審裁判費1萬0,900元（見
    原法院補字影印卷第54頁），已足資證明抗告人之法定代理
    人既非全無財產，尤難認彼等缺乏經濟上之信用，自難認抗
    告人確無資力支出訴訟費用。
二、雖抗告人曾聲請財團法人法律扶助基金會台北分會准予扶助
    （見原法院救字卷第13頁），惟法律扶助法第62條已明定：
    「經分會准予法律扶助之無資力者，其於訴訟程序中，向法
    院聲請訴訟救助時，應准予訴訟救助，但另有不符法律扶助
    事實之證明者，不在此限。」，而本件抗告人既非確無資力
    支出訴訟費用，已如上述，自屬具有但書所規定之情形，尚
    難據為有利於抗告人之認定。
三、綜上所述，抗告人既非確無資力支出訴訟費用，則其聲請訴
    訟救助，即屬不應准許。從而原裁定駁回抗告人所為訴訟救
    助之聲請，並無不合。抗告意旨指摘原裁定不當，聲明廢棄
    ，為無理由，應予駁回。
四、據上論結，本件抗告為無理由，依民事訴訟法第495條之1第
    1項、第449條第1項、第95條、第78條，裁定如主文。
中    華    民    國    98    年    8     月    24    日
                    民事第六庭
                        審判長法  官  林鄉誠
                              法  官  梁玉芬
                              法  官  許紋華
正本係照原本作成。
不得再抗告。
中    華    民    國    98    年    8     月    25    日
                              書記官  詹麗珠


司法院資訊處製作；財團法人民間司法改革基金會備份。
